臺灣臺南地方法院民事裁定
111年度補字第87號
原      告  冠川寶鑽資產管理有限公司

法定代理人  高莉萍  



被      告  許慧蘭  
            中央租賃股份有限公司


上列當事人間請求確認抵押債權不存在等事件，本院裁定如下：
    主  文
原告應於本裁定送達翌日起五日內，補繳裁判費新臺幣壹萬陸仟
壹佰肆拾柒元，逾期不補繳，即駁回起訴。
    理  由
一、按訴訟標的之價額，由法院核定。核定訴訟標的之價額，以
    起訴時之交易價額為準；無交易價額者，以原告就訴訟標的
    所有之利益為準。以一訴主張數項標的者，其價額合併計算
    之。但所主張之數項標的互相競合或應為選擇者，其訴訟標
    的價額，應依其中價額最高者定之。因債權之擔保涉訟，以
    所擔保之債權額為準；如供擔保之物其價額少於債權額時，
    以該物之價額為準。民事訴訟法第77條之1第1項、第2項、
    第77條之2第1項、第77條之6分別定有明文。
二、經查：
    本件原告起訴之訴之聲明為：㈠確認被告就坐落臺南市○○區○
    ○○段000地號(下稱系爭土地)，如附表所示之抵押權設定所
    擔保之債權(下稱系爭抵押權)不存在。㈡被告中央租賃股份
    有限公司應將系爭抵押權設定登記予以塗銷。而訴之聲明第
    1項訴請確認抵押債權不存在，與訴之聲明第2項請求塗銷系
    爭抵押權登記，雖各屬不同訴訟標的，惟該數項標的之經濟
    目的實屬同一，應以其中價額最高者定之。訴之聲明第1項
    確認抵押債權不存在部分，訴訟標的價額為新臺幣(下同)3,
    600萬元；第2項塗銷抵押權登記部分，系爭土地之價額為1,
    526,600‬元(計算式：449元/㎡×3,400㎡＝1,526,600‬元)，低
    於系爭抵押權所擔保之債權額3,600萬元，依上開規定說明
    ，訴之聲明第1、2項訴訟標的價額核定為1,526,600‬元，應
    徵第一審裁判費16,147元。茲依民事訴訟法第249條第1項但
    書規定，限原告於收受本裁定送達翌日起5日內如數補繳，
    逾期不繳，即駁回其訴。
三、爰裁定如主文。 
中　　華　　民　　國　　111 　年　　2 　　月　　14　　日
                  民事第四庭    法  官　葉淑儀
以上正本證明與原本無異
如不服本裁定關於訴訟標的價額之核定，得於收受裁定正本後10
日內向本院提出抗告狀，並繳納抗告裁判費新臺幣1,000元整。
中　　華　　民　　國　　111 　年　　2 　　月　　14　　日
                                書記官　林幸萱
附表
土地坐落 所有權人 面積(平方公尺) 權利範圍 臺南市○○區○○○段000地號 許慧蘭 449 1分之1 備註： 1.登記權利人：中央租賃股份有限公司 2.債權額比例：1分之1 3.擔保債權總金額：新臺幣36,000,000元 4.設定權利範圍：全部